【裁判字號】    97,易,357
【裁判日期】    970417
【裁判案由】    詐欺
【裁判全文】
臺灣彰化地方法院刑事判決               97年度易字第357號
公  訴  人  臺灣彰化地方法院檢察署檢察官
被      告  甲○○
            丙○○
                      號
上列被告等因詐欺案件，經檢察官聲請簡易判決處刑（九十六年
度偵字第八八一四號），本院彰化簡易庭認不宜以簡易判決處刑
，簽移由本院刑事庭改依通常程序審理（九十七年度彰簡字第一
八五號），本院依簡式審判程序判決如下：
    主  文
甲○○幫助意圖為自己不法之所有，以詐術使人將本人之物交付
，處有期徒刑月，如易科罰金，以新臺幣壹仟元折算壹日。
丙○○幫助意圖為自己不法之所有，以詐術使人將本人之物交付
，處有期徒刑陸月，累犯，如易科罰金，以新臺幣壹仟元折算壹
日。
    事  實
一、丙○○前因詐欺案件，經本院以九十三年度訴字第八五號判
    處有期徒刑三月確定，並於民國九十三年六月二十五日易科
    罰金而執行完畢。丙○○、甲○○雖均預見將金融機構帳戶
    、行動電話ＳＩＭ卡提供予他人，可能幫助取得金融機構帳
    戶、行動電話ＳＩＭ卡之人作為實行詐欺取財犯罪使用，藉
    以隱匿其真實身分，而躲避犯罪偵查機關追查，竟於不違背
    其等本意下，分別基於幫助他人詐欺取財之不確定故意，甲○○於九十六年四月十四日下午二時許，見真實姓名年籍不
    詳之成年男子所刊登之夾報廣告，得知可藉由販賣自己名義
    之行動電話ＳＩＭ卡得款花用，即撥打上開廣告所載門號0
    000000000號行動電話與該成年男子聯絡後，於同
    日下午某時許，在彰化縣員林鎮員林火車站前，將其於九十
    六年四月十二日申辦之門號0000000000號行動電
    話ＳＩＭ卡，以新臺幣（下同）二千元之代價，販賣予該成
    年男子。該成年男子及其所屬之詐欺集團成員即以門號00
    00000000號行動電話作為聯絡電話，刊登夾報廣告
    ，丙○○於九十六年五月一日上午九時許，見該夾報廣告，
    得知可藉由出租自己名義之金融機構帳戶得款花用，即撥打
    門號0000000000號行動電話與真實姓名年籍不詳
    之成年男子聯絡後，於同日下午三時許，在彰化縣和美鎮○○路與美寮路口之某便利商店前，將其於九十三年十二月十
    七日開立之臺灣中小企業銀行和美分行帳號第000000
    00000號帳戶（下稱上開臺灣企銀帳戶）之存摺、提款
    卡、印章、密碼及其國民身分證影本，以二星期租金四千元
    之代價，出租予該成年男子。其後，該成年男子及其所屬之
    詐欺集團成員即基於意圖為自己不法所有之詐欺取財犯意，
    於九十六年六月二十日下午三時三十分許，由該詐欺集團內
    真實姓名年籍不詳之成年人撥打電話予乙○○，詐稱：其遭
    人冒名申辦行動電話門號，積欠電話費用，必須將帳戶內金
    錢匯至指定帳戶，避免遭人冒領云云，致乙○○陷於錯誤，
    於同日下午三時四十五分許，前往桃園縣龍潭鄉之合作金庫
    銀行，依照指示匯款一百零五萬元至丙○○上開臺灣企銀帳
    戶內，隨即遭人提領十萬元。嗣因乙○○發現受騙，並報警
    處理及時止付，其餘款項始未遭提領，另循線查悉上情。
二、案經彰化縣警察局和美分局報告臺灣彰化地方法院檢察署檢
    察官偵查起訴。
    理  由
一、按除被告所犯為死刑、無期徒刑、最輕本刑為三年以上有期
    徒刑之罪或高等法院管轄第一審案件者外，於刑事訴訟法第
    二百七十三條第一項程序進行中，被告先就被訴事實為有罪
    之陳述時，審判長得告知被告簡式審判程序之旨，並聽取當
    事人、代理人、辯護人及輔佐人之意見後，裁定進行簡式審
    判程序；除簡式審判程序、簡易程序及第三百七十六條第一
    款、第二款所列之罪之案件外，第一審應行合議審判；刑事
    訴訟法第二百七十三條之一第一項、第二百八十四條之一分
    別定有明文。本件被告甲○○、丙○○所犯係死刑、無期徒
    刑、最輕本刑為三年以上有期徒刑或高等法院管轄第一審案
    件以外之罪，且於本院行準備程序時就被訴事實為有罪之陳
    述，經受命法官告知簡式審判程序之旨，並聽取公訴人、被
    告之意見後，本院合議庭認無不得或不宜改依簡式審判程序
    進行之處，經評議結果，裁定改由受命法官獨任行簡式審判
    程序，合先敘明。
二、上開事實，業據被告甲○○、丙○○於警詢、偵訊、本院審
    理時，分別坦承不諱，核與被害人乙○○於警詢時，共同被
    告甲○○、丙○○於警詢、偵訊時，證述之情節相符，並有
    桃園縣警察局龍潭分局龍潭派出所受理刑事案件報案三聯單
    、合作金庫匯款申請書回條聯、丙○○上開臺灣企業銀行帳
    戶之客戶基本資料查詢單及存款交易明細查詢單、門號00
    00000000號行動電話通聯調閱查詢單、夾報廣告影
    本各一份在卷可稽，足徵被告之自白確與事實相符。本件事
    證明確，被告甲○○、丙○○幫助詐欺取財之犯行，均堪認
    定。
三、被告甲○○、丙○○分別提供行動電話ＳＩＭ卡、金融機構
    帳戶予他人，供他人作為實行詐欺取財犯罪使用，雖並未參
    與詐欺取財之行為，然其顯係以幫助之意思，參與詐欺取財
    構成要件以外之行為，為幫助犯，核被告甲○○、丙○○所
    為，均係犯刑法第三十條第一項前段、刑法第三百三十九條
    第一項之幫助詐欺取財罪。被告甲○○、丙○○均係幫助他
    人實行詐欺取財犯罪，爰依刑法第三十條第二項規定，各按
    詐欺取財正犯之刑減輕之。末查，被告丙○○前因詐欺案件
    ，經本院以九十三年度訴字第八五號判處有期徒刑三月確定
    ，並於九十三年六月二十五日易科罰金而執行完畢，此有臺
    灣彰化地方法院檢察署刑案資料查註紀錄表及臺灣高等法院
    被告前案紀錄表各一份在卷可稽，被告丙○○於受有期徒刑
    執行完畢後，五年以內故意再犯本件有期徒刑以上之罪，為
    累犯，應依刑法第四十七條第一項規定，加重其刑。爰審酌
    被告甲○○、丙○○分別提供行動電話ＳＩＭ卡、金融機構
    帳戶予詐欺集團使用，其等個人所得之不法利益雖屬有限，
    然造成偵查犯罪機關事後追查贓款及詐欺集團成員極為困難
    ，致使詐欺集團更加猖獗氾濫，對於社會治安之危害程度不
    容小覷，且被告丙○○前因販賣金融機構帳戶，犯幫助詐欺
    取財罪，經本院以九十三年度訴字第八五號判處有期徒刑三
    月確定，並易科罰金而執行完畢，業如前述，竟猶再犯相同
    罪名之本案，顯不知悔改，及其等犯罪之動機、目的、手段
    、被害人所受損害金額，暨犯罪後坦承犯行，態度尚屬良好
    等一切情狀，分別量處如主文所示之刑，併各諭知易科罰金
    之折算標準。
據上論斷，應依刑事訴訟法第四百五十二條、第二百七十三條之
一第一項、第二百九十九條第一項前段，刑法第三十條第一項前
段、第二項、第三百三十九條第一項、第四十七條第一項、第四
十一條第一項前段，刑法施行法第一條之一第一項、第二項前段
，判決如主文。
本案經檢察官蔡曉崙到庭執行職務。
中    華    民    國    97    年    4     月    17    日
                        刑事第六庭    法  官  鄭舜元
以上正本證明與原本無異。
如不服本判決，應於判決送達後10日內，向本院提出上訴書狀，
上訴書狀應「敘述具體上訴理由」，並按他造當事人之人數附繕
本。「切勿逕送上級法院」。
告訴人或被害人對於判決如有不服具備理由請求檢察官上訴者，
其上訴期間之計算係以檢察官收受判決正本之日期為準。
中    華    民    國    97    年    4     月    17    日
                                      書記官  呂雅惠
附錄：論罪科刑法條
中華民國刑法第339條
意圖為自己或第三人不法之所有，以詐術使人將本人或第三人之
物交付者，處5年以下有期徒刑、拘役或科或併科1千元以下罰金
。
以前項方法得財產上不法之利益或使第三人得之者，亦同。
前二項之未遂犯罰之。


司法院資訊處製作；財團法人民間司法改革基金會備份。
